【裁判字號】    95,易,502
【裁判日期】    951026
【裁判案由】    竊盜
【裁判全文】
臺灣新竹地方法院刑事判決               95年度易字第502號
公  訴  人  臺灣新竹地方法院檢察署檢察官
被      告  乙○○
指定辯護人  本院公設辯護人甲○○
上列被告因竊盜案件，經檢察官提起公訴（九十五年度偵字第四
六七七號），被告於準備程序中就被訴事實為有罪之陳述，檢察
官復於準備程序當庭言詞聲請改依協商程序而為判決，本院裁定
進行認罪協商程序，判決如下：
    主  文
乙○○結夥三人以上攜帶兇器竊盜，處有期徒刑捌月；扣案之菜
刀貳把、掃刀壹把、剪線鉗壹把及米袋伍個，均沒收。
    犯罪事實及理由
一、犯罪事實：乙○○意圖為自己不法之所有，與廖志偉（經本
    院於九十五年九月五日以九十五年度易字第四一六號判決判
    處有期徒刑八月）及綽號「阿友」之不詳年籍姓名成年男子
    共同基於結夥三人以上攜帶兇器竊盜之犯意聯絡，於九十五
    年八月五日下午四時許，分騎二部機車，由綽號「阿友」之
    不詳年籍姓名成年男子攜帶其所有之米袋伍個及客觀上具有
    危險性，足以傷害人之身體、生命之兇器菜刀二把、掃刀一
    把、剪線鉗一把，在新竹縣北埔鄉虎尾村十二鄰三四之八號
    寶二水庫管理中心旁，將瑞建營造公司所有置放該處之電纜
    線一捲推落約八十公尺遠之山崖下，而加以竊取，旋由廖志
    偉在附近負責把風，乙○○與綽號「阿友」之不詳年籍姓名
    成年男子則當場以菜刀二把、掃刀一把、剪線鉗一把將該竊
    得電纜線剪裁及剝開外皮，以便方便載運變賣，嗣經瑞建營
    造公司監工蔡建男發現，乃報警當場查獲廖志偉，並扣得綽
    號「阿忠」之不詳年籍姓名成年男子所有與廖志偉、乙○○
    共同供竊盜犯罪所用之菜刀二把、掃刀一把、剪線鉗一把及
    米袋五個，乙○○與綽號「阿友」之不詳年籍姓名成年男子
    則乘隙逃逸。
二、案經新竹縣警察局竹北分局報告臺灣新竹地方法院檢察署檢
    察官偵查起訴，檢察官復於本案準備程序中為認罪協商程序
    之聲請。
三、證據：
（一）被告乙○○於警詢、偵查之供述及本院準備、審判程序中
      坦承不諱，其稱：他與證人廖志偉及真實姓名年籍均不詳
      、綽號「阿友」之成年男子等共三人，於九十五年八月五
      日下午四時四十分許，在新竹縣北埔鄉虎尾村十二鄰三四
      之八號寶二水庫管理中心旁，明知放置於該處且無人看管
      之ＰＶＣ電纜線一捆為他人所有之物，仍共同基於意圖為
      自己不法之所有及竊盜之犯意聯絡，先推由廖志偉將該屬
      於瑞建營造公司所有之ＰＶＣ電纜線一捆推入附近山崖下
      及在現場擔任把風工作，而他與「阿友」二人則分持塑膠
      米袋五只及剪線鉗、掃刀各一把、菜刀二把等犯罪工具至
      山崖下，並以將該電纜線剪成數十段及剝下包裝外皮後，
      再將該裸銅線裝入塑膠米袋內之方式加以竊取等語（見九
      十五年度偵字第四六七七號偵查卷第四至六頁、第十七至
      十八頁，本院卷第九至十一頁、第十八至二○頁）。
（二）證人廖志偉於警詢、偵查之供述，其稱：他與被告乙○○
      及其真實姓名年籍均不詳之友人共三人，於九十五年八月
      五日下午四時許，在新竹縣北埔鄉虎尾村十二鄰三四之八
      號寶二水庫管理中心旁，明知放置於該處且無人看管之Ｐ
      ＶＣ電纜線一捆為他人所有之物，仍共同基於意圖為自己
      不法之所有及竊盜之犯意聯絡，先由他將該屬於瑞建營造
      公司所有之ＰＶＣ電纜線一捆推入附近山崖下及在現場擔
      任把風工作，而被告乙○○與其友人二人則分持塑膠米袋
      五只及剪線鉗、掃刀各一把、菜刀二把等犯罪工具，至山
      崖下竊取該電纜線，嗣於同日下午五時許，在新竹縣北埔
      鄉虎尾村十二鄰三四之八號寶二水庫管理中心旁，他當場
      為警查獲，而被告乙○○與其友人二人則往竹東方向逃逸
      之犯罪事實等語（見九十五年度偵字第四四七一號偵查卷
      第十至十一頁、第十四至十五頁、第四二至四三頁）。
（三）證人蔡建男於警詢時之證述，其稱：他任職於瑞建營造公
      司之監工，而於九十五年八月五日下午四時四十分許，發
      現當時放置在新竹縣北埔鄉虎尾村十二鄰三四之八號寶二
      水庫管理中心旁，而屬於瑞建營造公司所有之ＰＶＣ電纜
      線不見，因而順著電纜線木滾輪之泥巴痕跡而找向山崖下
      ，嗣發現被告等人正向剪電纜線，因而報警查獲等語（見
      前開第四四七一號偵查卷第十六至十七頁）。
（四）新竹縣警察局竹東分局九十五年八月五日下午五時十分許
      起至二十分許止之扣押筆錄、扣押物品目錄表各一份（見
      前開第四四七一號偵查卷第二○至二三頁）。
（五）贓物認領保管單一紙（上述ＰＶＣ電纜線、裸銅線、遭剪
      斷之電纜線等物業經發還被害人瑞建營造公司，由證人即
      任職於該公司之監工蔡建男代為收受，見前開第四四七一
      號偵查卷第十九頁）。
（六）查獲現場、犯罪工具等相關照片共十四張（見前開第四四
      七一號偵查卷第二六至三一頁）。
（七）綜上，被告自白堪與事實相符，應可採信，本件被告犯罪
      事實明確，應依法論科。
四、本件經檢察官與被告於審判外達成協商之合意且被告已認罪
    ，其合意內容為：
（一）被告乙○○均願受科刑範圍為有期徒刑八月。
（二）經查，上開協商合意並無刑事訴訟法第四百五十五條之四
      第一項所列情形之一，檢察官聲請改依協商程序而為判決
      ，本院爰不經言詞辯論，於協商合意範圍內為協商判決，
      合予敘明。
五、應適用之法條：刑事訴訟法第四百五十五條之四第二項、第
    四百五十五條之八、第四百五十五條之十一第二項、第四百
    五十四條、刑法第二十八條、第三百二十一條第一項第三款
    、第四款、第三十八條第一項第二款。
六、協商判決除有刑事訴訟法第四百五十四條之四第一項第一款
    於本訊問程序終結前，被告撤銷協商合意或檢察官撤回協商
    聲請者；第二款被告協商之意思非出於自由意志者；第四款
    被告所犯之罪非第四百五十五條之二第一項所定得以協商判
    決者；第六款被告有其他較重之裁判上一罪之犯罪事實者；
    第七款法院認應諭知免刑或免訴、不受理者情形之一，及違
    反同條第二項「法院應於協商合意範圍內為判決；法院為協
    商判決所科之刑，以宣告緩刑或二年以下有期徒刑、拘役或
    罰金為限」之規定者外，不得上訴。
七、如有上開可得上訴之情形，而不服本件判決，得自收受判決
    送達之日起十日內，向本院提出上訴書狀，上訴於第二審法
    院。
中    華    民    國  九十五  年    十    月  二十六  日
                  臺灣新竹地方法院刑事第四庭
                                法    官  劉兆菊
以上正本證明與原本無異。
中    華    民    國  九十五  年    十    月  二十六  日
                                書 記 官  龔紀亞
附錄本案論罪科刑法條全文：
刑法第三百二十一條第一項第三、四款：
犯竊盜罪而有左列情形之一者，處六月以上五年以下有期徒刑：
三、攜帶兇器而犯之者。
四、結夥三人以上而犯之者。


司法院資訊處製作；財團法人民間司法改革基金會備份。
